【裁判字號】    91,訴,1792
【裁判日期】    920102
【裁判案由】    著作權法
【裁判全文】
臺灣板橋地方法院刑事判決                        九十一年度訴字第一七九二號
    公  訴  人  臺灣板橋地方法院檢察署檢察官
    被      告  旺聯電器有限公司
    代  表  人
    兼  被  告  甲○○  男  四.
右列被告因著作權法案件，經檢察官提起公訴（九十一年度偵字第一二五八二號），
本院判決如左：
    主  文
甲○○明知為侵害著作權之物意圖散佈而持有，處有期徒刑肆月，如易科罰金，以
佰元折算壹日。
旺聯電器有限公司法人之代表人，因執行業務，明知為侵害著作權之物意圖散佈而持
有，科罰金新台幣伍萬元。
    事  實
一、甲○○係設於台北縣三重市○○路○段六十九號之一旺聯電器有限公司（下稱旺
    聯公司）之負責人。甲○○明知附表所示之歌曲為金將科技文化事業股份有限公
    司（下稱金將公司）擁有著作專屬授權之著作物，竟未經許可意圖散佈，將重製
    前開歌曲之光碟片一片，於其店內搭配點唱機一台意圖以新台幣八千七百元之價
    格販售圖利而持有。嗣於民國九十一年三月十八日下午四時許，為金將公司派請
    蒐證人員丙○○於旺聯公司上開門市購得前開非法重製光碟，因而查獲上情。
二、案經著作權人金將公司訴請台灣板橋地方法院檢察署檢察官偵查起訴。
    理  由
一、訊據被告甲○○矢口否認右揭違反著作權法之犯罪事實，辯稱：案發當時我不在
    場。這台機器不是我賣的。九十一年三月十八日我們公司只有賣出ＴＶＢ─二九
    六七的聲寶電視機，進價七千九百元到八千壹佰元，賣出價八千九百元等語。惟
    查，右揭犯罪事實業據金將公司派請之現場蒐證人員丙○○於本院審理時證述在
    卷，並有告訴人金將公司提出之交易發票影本、訂購單、說明書及現場蒐證照片
    八張與被告販售歌本等足資佐證，另有被告甲○○雇用之員工及查獲時負責解說
    員工翁昶宏於偵查中亦到庭證述確係其所示範解說機器之操作及販賣，核與蒐證
    照片所載相符，並有著作物著作權受讓契約一件附卷可稽。被告雖辯稱該點歌機
    並非其所販賣，並提出發票正本一本為證，然查，該點歌機及搭配銷售之光碟片
    一片，既係侵害他人著作權之物，則為掩人耳目，非不可以其他機器之型號代替
    ，而記載於發票上，自不得僅以發票正本上記載之機器型號非點歌機，即認上開
    點歌機及光碟片非被告甲○○所持有。且告訴人提出之發票上，確係記載點歌機
    一台，且觀上開訂購單上所載之機器型號亦確係點歌機之型號，是聲寶公司之職
    員乙○○於本院雖證稱被告甲○○所指之機器型號確係聲寶公司所出售之電視機
    云云，尚不得採為被告有利之證據。又證人翁昶宏於本院審理時雖證稱點歌機非
    其所販賣云云，然與其於偵查中所證互相矛盾，且其係旺聯公司之受雇人，與被
    告關係密切，且如其亦知悉該光碟片係屬侵害他人著作權之物而販賣，則其自身
    亦恐涉有刑責，自難期待其據實證述，所述顯係迴護之詞，不可採信。綜上查證
    ，被告甲○○所辯顯係事後卸責，委無足採。本件事證明確，被告違反著作權法
    犯行，足堪認定。
二、核被告甲○○所為係犯著作權法第八十七條第二項之規定，而犯同法第九十三條
    第三款之明知為侵害著作權之物，意圖散佈而持有罪。被告旺聯電器有限公司係
    違反著作權法第一百零一條第一項、第九十三條第三款罪，應科以著作權法第九
    十三條之罰金。公訴人認被告甲○○所為，係違反著作權法第九十一條第二項之
    罪，尚有未洽，起訴法條應予變更。爰審酌被告甲○○犯罪動機、目的、手段、
    犯罪所生之危害、犯罪後態度等一切情狀，量處如主文所示之刑，並諭知易科罰
    金之折算標準。另就被告旺聯公司部分諭知如主所示之罰金。
據上論斷，應依刑事訴訟法第二百九十九條第一項前段、第三百條，著作權法第九十
三條第三款、第八十七條第二款、第一百零一條第一項，刑法第十一條前段、第四十
一條第一項前段，罰金罰鍰提高標準條例第一條前段、第二條，判決如主文。
本案經檢察官蘇揚旭到庭執行職務
中      華      民      國    九十二    年      一      月      二      日
                                  臺灣板橋地方法院刑事第一庭
                                      法  官    胡  堅  勤
右正本證明與原本無異。
如不服本判決，應於判決送達後十日內，向本院提出上訴狀。
                                      書記官    劉  文  美
中      華      民      國    九十二    年      一      月      二      日
附錄本案所犯法條全文
著作權法第八十七條
有下列情形之一者，除本法另有規定外，視為侵害著作權或製版權︰
一  以侵害著作人名譽之方法利用其著作者。
二  明知為侵害著作權或製版權之物而散布或意圖散布而陳列或持有或意
    圖營利而交付者。
三  輸入未經著作財產權人或製版權人授權重製之重製物或製版物者。
四  未經著作財產權人同意而輸入著作原件或其重製物者。
五  明知係侵害電腦程式著作財產權之重製物而仍作為直接營利之使用者
    。
著作權法第九十三條
有下列情形之一者，處二年以下有期徒刑，得併科新台幣十萬元以下罰金
︰
一  侵害第十五條至第十七條規定之著作人格權者。
二  違反第七十條規定者。
三  以第八十七條各款方法之一侵害他人之著作權者。
著作權法第一百零一條
法人之代表人、法人或自然人之代理人、受雇人或其他從業人
員，因執行業務，犯第九十一條至第九十六條之罪者，除依各該條規定處罰其行為人
外，對該法人或自然人亦科各該條之罰金。
對前項行為人、法人或自然人之一方告訴或撤回告訴者，其效力及於他方
。


司法院資訊處製作；財團法人民間司法改革基金會備份。
